【裁判字號】    90,易,820
【裁判日期】    900810
【裁判案由】    傷害
【裁判全文】
臺灣臺南地方法院刑事判決                            九十年度易字第八二號
    公  訴  人  臺灣臺南地方法院檢察署檢察官
    被      告  乙○○
右列被告因傷害案件，經檢察官提起公訴（九十年度偵字第一一五○號），本院判決
如左：
    主  文
乙○○傷害人之身體，處拘役肆拾日，如易科罰金，以參佰元折算壹日。又傷害人之
身體，處拘役參拾日，如易科罰金，以參佰元折算壹日。應執行拘役陸拾日，如易科
罰金，以參佰元折算壹日。
    事  實
一、乙○○與甲○○為夫妻關係，二人間具有家庭暴力防治法第三條第一款之家庭成
    員。乙○○自民國八十七年間起，對甲○○經常逾時返家之行為頗有不滿，二人
    為此時有爭吵糾紛。八十九年六月四日晚間，乙○○與甲○○因細故在臺南縣佳
    里鎮三協里後庄十六之二八住處發生爭吵，乙○○竟基於傷害之犯意，將甲○○
    拉至浴室內，以蓮蓬頭毆打甲○○，致其受有顏面、頸部多處挫瘀傷，兩側上肢
    多處挫瘀傷等傷害。嗣於同年十一月九日晚間十一時許，二人又因細故於上址住
    處爭吵，乙○○乃又另行起意，徒手毆打甲○○，致其受有雙側上肢、左大腿多
    處瘀傷，下唇擦傷、後頸部疼痛等傷害。
二、案經甲○○訴由臺南縣警察局佳里分局報告臺灣臺南地方法院檢察署檢察官偵查
    起訴。
    理  由
一、訊據被告乙○○於警、偵訊及本院審理時，固均坦承於上揭時地有毆打告訴人甲
    ○○之事實，惟否認有於八十九年六月四日以蓮蓬頭毆打告訴人，以及毆打告訴
    人臉部之行為，辯稱伊於八十九年六月四日僅係將告訴人拖到浴室，以蓮蓬頭開
    冷水沖洗告訴人臉部云云。經查，被告前揭犯行，業據告訴人於警、偵訊及本院
    審理中指訴歷歷，且告訴人於八十九年六月五日、十一月十日分別前往驗傷之結
    果，確有臉部之傷害，此有臺南縣佳里鎮佳里綜合醫院之診斷證明書二紙附卷可
    稽，告訴人上開指訴，應可信為真實。次查，被告既自承於八十九年六月四日、
    十一月九日與告訴人爭吵後，確有毆打告訴人之行為，而一般因憤怒而動手毆打
    他人者，衡情對於出手毆打之部位多未能注意，則被告於盛怒之下，仍能著意不
    毆打告訴人之臉部，與常情似有不符；又刑法上之傷害罪，以行為人有毆打他人
    致傷之行為為已足，至於傷害之部位僅係量刑時參考之因素，對於傷害罪之成立
    與否不生影響，告訴人提出本件告訴之目的雖意在要求被告同意離婚，然被告既
    有毆打其致傷之行為，要件上已該當刑法傷害罪，告訴人並無特意誣構被告另毆
    打其臉部之必要，是被告空言否認並未以蓮蓬頭毆打告訴人，以及未毆打告訴人
    臉部云云，應認係屬避重就輕之詞，要不足採。
二、按配偶為家庭成員，家庭成員間實施身體或精神上不法侵害行為者，均屬家庭暴
    力，而家庭成員間故意施實家庭暴力行為，而成立其他法律所規定之犯罪，則成
    立家庭暴力罪，家庭暴力防治法第三條第一款、第二條第一款、第二項定有明文
    。查被告與告訴人間係配偶關係，核被告所為係犯刑法第二百七十七條第一項之
    傷害罪，其對於告訴人所實施之傷害行為，屬家庭暴力罪。被告先後二次傷害告
    訴人之行為，時間上相距將近六月，且均係因與告訴人爭吵一時氣憤所為，應認
    被告該二次犯行係分別因應當時情境而臨時起意，而予分論併罰，檢察官認該二
    行為間有連續犯之裁判上一罪關係，自有未洽。爰審酌被告因告訴人屢次夜歸，
    一時氣憤，因而先後以蓮蓬頭、徒手毆打告訴人之犯罪動機與手段，因此致使告
    訴人身體受有傷害，惟其受傷程度尚非嚴重，被告於犯罪後坦承部份犯行之態度
    ，以及被告一再表示願意向告訴人道歉、和解，並希望告訴人返家團圓，然告訴
    人則堅持要與被告離婚，且表示如被告同意離婚則可撤回告訴等一切情狀，分別
    量處如主文所示之刑，以及分別諭知易科罰金折算標準，並定其應執行刑，以資
    懲儆。
據上論斷，應依刑事訴訟法第二百九十九條第一項前段，刑法第二百七十七條第一項
、第五十一條第六款、第四十一條第一項前段，罰金罰鍰提高標準條例第一條前段、
第二條，判決如主文。
本案經檢察官王誠到庭執行職務。
中      華      民      國      九十      年      八      月      十    日
                              臺灣臺南地方法院刑事第四庭
                                    法  官    吳  坤  芳
右正本證明與原本無異。
如不服本判決，應於判決送達後十日內向本院提出上訴狀( 應附繕本 )。
                                    書記官    馬  愛  君
中      華      民      國      九十      年      八      月      十    日
附錄本案論罪科刑法條全文：
刑法第二百七十七條
傷害人之身體或健康者，處三年以下有期徒刑、拘役或一千元以下罰金。
犯前項之罪因而致人於死者，處無期徒刑或七年以上有期徒刑；致重傷者，處三年以
上十年以下有期徒刑。


司法院資訊處製作；財團法人民間司法改革基金會備份。
